臺灣桃園地方法院刑事判決           100年度審訴字第2033號
公  訴  人  臺灣桃園地方法院檢察署檢察官
被      告  唐修省
上列被告因違反毒品危害防制條例案件，經檢察官提起公訴（10
0 年度毒偵字第3719號），被告於準備程序進行中，就被訴事實
為有罪之陳述，經本院告知簡式審判程序意旨，並聽取當事人之
意見後，本院合議庭裁定改依簡式審判程序審理，判決如下：
    主  文
唐修省施用第一級毒品，累犯，處有期徒刑壹年，扣案之注射針
筒壹支沒收。
    事實及理由
一、犯罪事實：
    唐修省前於民國90年間因施用毒品案件，經本院以90年度毒
    聲字第2663號裁定送觀察、勒戒後，認有繼續施用毒品傾向
    ，再經本院以90年度毒聲字第3693號裁定令入戒治處所施以
    強制戒治，於91年3 月20日停止戒治所餘戒治期間付保護管
    束出所，旋遭撤銷停止戒治，復令入戒治處所施以強制戒治
    ，於92年3 月19日強制戒治期滿執行完畢釋放出所，並經臺
    灣桃園地方法院檢察署檢察官以92年度戒偵字第198 號為不
    起訴處分確定；(1)於同年間復因竊盜案件，經本院以90年度
    易字第661 號判決判處有期徒刑2 年6 月確定；(2)於上開強
    制戒治期滿執行完畢後5 年內之92年間又因施用毒品案件，
    經本院以93年度壢簡字第285 號判決判處有期徒刑6 月確定
    ；(3)於同年間再因竊盜案件，經本院以93年度壢簡字第9 號
    判決判處有期徒刑4 月確定；前揭(2)、(3)等罪嗣經本院以93
    年度聲字第2226號裁定合併定應執行有期徒刑10月確定，並
    與(1)罪入監接續執行，於95年1 月27日因縮短刑期假釋出監
    併付保護管束，後遭撤銷假釋，所餘殘刑10月又4 日；(4)於
    95年間再因施用毒品案件，經本院以95年度訴字第1448號判
    決判處有期徒刑10月確定；(5)於同年間另因竊盜案件，經本
    院以95年度壢簡字第2333號判決判處有期徒刑6 月確定；(6)
    於同年間更因施用毒品案件，經本院以96年度訴字第224 號
    判決判處有期徒刑11月確定；前開(2)至(6)數罪嗣經本院以96
    年度聲減字第4835裁定各減其宣告刑2 分之1 ，並分別就(2)
    、(3)及(4)、(5)之罪合併定應執行有期徒刑5 月、7 月確定，
    且上揭殘刑10月又4 日經重新計算尚餘殘刑5 月又4 日後，
    經入監接續執行，於97年6 月4 日因縮短刑期假釋出監併付
    保護管束，迄97年7 月6 日保護管束期滿未經撤銷，其未執
    行之刑，以已執行完畢論；(7)於97年間繼因施用毒品案件，
    經本院以98年度審訴字第934 號判決判處有期徒刑11月確定
    ，甫於99年11月15日縮刑期滿執行完畢（均於本案構成累犯
    ）。詎其猶不知悛悔，復基於施用第一級毒品之犯意，於10
    0 年7 月10日11時許，在其位於桃園縣中壢市○○路122 巷
    17弄4 號之住處內，以針筒注射施打之方式，施用第一級毒
    品海洛因1 次。嗣於翌（11）日22時30分許，因其為毒品採
    驗人口，而為警前往上址查訪查獲，並扣得其所有供其施用
    第一級毒品犯行所用之注射針筒1 支，且經同意採集其尿液
    送驗後，呈鴉片類陽性反應，始悉上情。
二、證據名稱：
  (一)被告唐修省於警詢、檢察官訊問及本院審理中之自白。
  (二)桃園縣政府警察局中壢分局尿液暨毒品檢體真實姓名與編號
    對照表及正修科技大學超微量研究科技中心尿液檢驗報告各
    1 份。
  (三)桃園縣政府警察局中壢分局搜索扣押筆錄、扣押物品目錄表
    各1 份及扣案之注射針筒1 支。
三、核被告所為，係犯毒品危害防制條例第10條第1 項之施用第
    一級毒品罪。被告施用第一級毒品前非法持有第一級毒品之
    低度行為，為施用之高度行為所吸收，不另論罪。被告有如
    犯罪事實欄所載之前案及執行紀錄，此有臺灣高等法院被告
    前案紀錄表1 份在卷可稽，其於徒刑執行完畢後5 年內故意
    再犯本件有期徒刑以上之罪，為累犯，應依刑法第47條第1
    項規定加重其刑。爰審酌被告前已因施用毒品案件經觀察、
    勒戒及強制戒治、刑之執行完畢，本應徹底戒除毒癮，詎其
    仍未能自新、戒斷毒癮，竟仍施用足以導致人體機能發生依
    賴性、成癮性及抗藥性等障礙之第一級毒品，戕害自身健康
    ，漠視法令禁制，實不宜寬縱，兼衡其智識程度、犯罪之動
    機、目的、手段及其犯罪後坦承犯行之態度，量處如主文所
    示之刑，以示懲儆。扣案之注射針筒1 支，乃被告所有而供
    其施用第一級毒品犯行所用之物，業據被告於警詢、檢察官
    訊問及本院準備程序中供述綦詳，爰依刑法第38條第1 項第
    2 款規定，宣告沒收。
四、應適用之法條：
    刑事訴訟法第273 條之1 第1 項、第299 條第1 項前段、第
    310 條之2 、第454 條第1 項，毒品危害防制條例第10條第
    1 項，刑法第11條前段、第47條第1 項、第38條第1 項第2
    款。
五、如不服本件判決，得自收受判決送達之日起10日內，向本院
    提出上訴書狀，上訴於第二審法院。
本案經檢察官陳亮佑到庭執行職務。
中    華    民    國    100   年    11    月    11    日
                        刑事庭    法  官  潘怡華
以上正本證明與原本無異。
如不服本判決應於收受判決後10日內向本院提出上訴書狀，並應
敘述具體理由。其未敘述上訴理由者，應於上訴期間屆滿後20日
內向本院補提理由書( 均須按他造當事人之人數附繕本) 「切勿
逕送上級法院」。
                                  書記官  郭怡君
中    華    民    國    100   年    11    月    11    日
附錄本案論罪科刑法條：
毒品危害防制條例第10條
施用第一級毒品者，處6 月以上 5 年以下有期徒刑。
施用第二級毒品者，處3 年以下有期徒刑。